最高法院刑事判決　　　　　　　　　　　　　　　九十三年度台上字第四七二一號
　　上　訴　人　甲○○
右上訴人因違反著作權法案件，不服台灣高等法院中華民國九十三年五月十三日第二
審判決（九十二年度上訴字第四三九一號，起訴案號：台灣板橋地方法院檢察署八十
九年度偵字第二０六四九、二三一六九號），提起上訴，本院判決如左：
    主  文
上訴駁回。
    理  由
按刑事訴訟法第三百七十七條規定，上訴於第三審法院，非以判決違背法令為理由，
不得為之。是提起第三審上訴，應以原判決違背法令為理由，係屬法定要件。如果上
訴理由狀並未依據卷內訴訟資料，具體指摘原判決不適用何種法則或如何適用不當，
或所指摘原判決違法情事，顯與法律規定得為第三審上訴理由之違法情形，不相適合
時，均應認其上訴為違背法律上之程式，予以駁回。本件上訴人甲○○上訴意旨略稱
：上訴人固坦承本案犯行，且上訴人亦有三次犯罪前科，然原審就上訴人曾停止從事
盜版行為，即知所悔改之事實，未及論述審酌，且就上訴人與告訴人曾洽談和解之事
實亦漏未審酌，並就上訴人犯罪是否有中止犯之適用，倘無中止犯之適用，是否可作
為犯罪後態度之審酌，均漏未明論斷，原判決有理由不備之違法等語。
惟查原判決認定上訴人有原判決事實欄所載之犯行，因而維持第一審關於論處上訴人
共同以犯意圖銷售而擅自以重製之方法侵害他人著作財產權之罪為常業罪刑部分之判
決，駁回該部分上訴人在第二審之上訴，已詳予明所依憑之證據及認定之理由。又
按原判決以上訴人有多次犯罪前科，又為如原判決事實欄所載之犯行，因而認定其為
本件犯罪行為時係不知悔改而再犯罪；對其犯罪後曾停止犯行之事實，亦已於事實欄
明，復就第一審於法定刑範圍內，依累犯量處上訴人有期徒刑一年十月，認為量刑
適當，並無量刑過重之情形，亦已詳予明係審酌上訴人品行、智識程度、犯罪手段
，上訴人重製販賣盜版光碟片、錄音帶數量甚鉅，上訴人雖有與告訴人洽談和解然尚
未成立和解，以及上訴人犯罪後坦承犯行，尚有悔意等犯罪情狀等理由。又原判決既
認定上訴人係於犯罪既遂後始有停止犯行之行為，上訴人犯罪顯不符中止未遂減輕其
刑之規定，原審因而未依刑法第二十七條規定減輕或免除其刑，亦無不合。綜上所述
，難於遽指原判決有理由不備或不適用法則之違法。上訴意旨所為指摘，核與法律規
定得為第三審上訴理由之違法情形不相適合，其上訴違背法律上之程式，應予駁回。
據上論結，應依刑事訴訟法第三百九十五條前段，判決如主文。
中　　　華　　　民　　　國　　九十三　　年　　　九　　　月　　　九　　　日
                              最高法院刑事第十二庭
                                  審判長法官  陳　正　庸
                                        法官  賴　忠　星
                                        法官  王　居　財
                                        法官  張　清　埤
                                        法官  林　開　任
      右正本證明與原本無異
                                              書  記  官
中　　　華　　　民　　　國　　九十三　　年　　　九　　　月　　二十一　　日
                                                                     ｍ
